【裁判字號】    97,審易,1248
【裁判日期】    980324
【裁判案由】    過失傷害
【裁判全文】
臺灣高雄地方法院刑事判決            97年度審易字第1248號
公  訴  人  臺灣高雄地方法院檢察署檢察官
被      告  甲○○
上列被告因過失傷害案件，經檢察官提起公訴（97年度調偵字第
608 號），本院判決如下：
    主  文
甲○○無罪。
    理  由
一、公訴意旨略以：被告甲○○於民國97年1 月17日上午8 時30
    分許，在高雄市新興區○○○路251 號地下室停車場內，操
    作機械式停車位時，理應注意確認其所操作之停車位兩旁之
    車位所停放之車輛，已無車內人員在車內始可啟動機械式停
    車位，依當時情況並無不能注意之情形，竟疏未注意及此，
    未確認其所操作之機械式停車位旁之車位，已停有告訴人乙
    ○○所有之車牌號碼8778-XD 號自用小客車，且告訴人仍在
    車內正開啟車門欲下車時，貿然操作機械，使告訴人所有之
    前開自用小客車車門遭機械式停車位停車板夾住，告訴人因
    此受驚嚇致孕期出血之傷害，因認被告涉犯刑法第284 條第
    1 項前段之過失傷害罪嫌。
二、按被告未經審判證明有罪確定前，推定其為無罪；犯罪事實
    ，應依證據認定之，無證據不得認定犯罪事實。又不能證明
    被告犯罪者，應諭知無罪之判決，刑事訴訟法第154 條、第
    301 條第1 項分別定有明文。次按，認定犯罪事實所憑之證
    據，雖不以直接證據為限，間接證據亦包括在內，然而無論
    直接證據或間接證據，其為訴訟上之證明，須於通常一般人
    均不致有所懷疑，而得確信其為真實之程度者，始得據為有
    罪之認定，倘其證明尚未達到此一程度，而有合理之懷疑存
    在時，即難遽採為不利被告之認定，最高法院著有76年臺上
    字第4986號判例可資參照。又依刑事訴訟法第161 條第1 項
    規定，檢察官就被告犯罪事實，應負舉證責任，並指出證明
    之方法。因此，檢察官對於起訴之犯罪事實，應負提出證據
    及說服之實質舉證責任。倘其所提出之證據，不足為被告有
    罪之積極證明，或其指出證明之方法，無從說服法院以形成
    被告有罪之心證，基於無罪推定之原則，自應為被告無罪判
    決之諭知，最高法院亦著有92年臺上字第128 號判例可參。
三、公訴人認被告涉犯前揭罪嫌，無非係以被告之供述、告訴人
    之指訴、告訴人在優生婦產科醫院就診之診斷證明書、優生
    婦產科97年3 月27日函、現場相片為依據。訊據被告固不否
    認有於前揭時地，因操作機械停車位不當，致告訴人上開自
    用小客車車門遭機械式停車位停車板夾住之事實，然堅決否
    認有何過失傷害犯行，辯稱：伊之前也曾懷孕過，而懷孕之
    時，亦發生過出血的情形，所以伊認為告訴人懷孕出血的情
    形，與伊的過失行為並無關連等語。經查：
(一)、被告於97年1 月17日上午8 時30分許，在高雄市新興區○○
    ○路251 號地下室停車場內，操作機械式停車位時，疏未注
    意告訴人仍在其車牌號碼8778-XD 號自用小客車內，而於告
    訴人正開啟車門欲下車時，貿然操作機械，使告訴人上開自
    用小客車車門遭機械式停車位停車板夾住等事實，業據被告
    供承在卷，核與告訴人於警詢中所述情節相符（見警卷第1
    、2 頁），並有現場蒐證相片在卷可稽（見警卷第9 至11頁
    ），堪以認定。又告訴人於案發當天下午，至優生婦產科醫
    院就診時，經醫師診斷發現其有孕期子宮出血之狀況乙情，
    有告訴人於優生婦產科醫院就診之診斷證明書（見警卷第5
    頁）及病歷資料（見偵1 卷第5 至9 頁）附卷足佐，亦堪認
    定。
(二)、關於告訴人前揭孕期子宮出血之情形，與被告上開操作機械
    停車位不當之行為，是否存有因果關係乙節，業據被告辯述
    如上，而依告訴人於警詢所述：本案甫發生後，伊並未有何
    受傷之情形，係案發當日下午如廁時，方發現下體有出血之
    狀況，因而由同事陪同至醫院就醫等語（見警卷第2 頁），
    是告訴人上開孕期子宮出血之情形，既係於案發後相隔數小
    時始發生，則其該孕期子宮出血之情形，是否確係因被告操
    作機械停車位不當、使其受有驚嚇所導致，即有所疑；且依
    優生婦產科醫院97年3 月27日函文說明所示，告訴人於97年
    1 月17日至優生婦產科醫院就診時，經超音波檢查結果，係
    懷孕9 週，而於孕婦懷孕初期，本身不穩定之狀況因素很多
    ，在此時期發生子宮出血的原因為何？目前在醫學上並無確
    切之結論（見偵1 卷第4 頁），從而，告訴人上開孕期子宮
    出血之情形，是否確如公訴意旨所言，係因受到驚嚇所導致
    ？或係因其他情事造成？實難遽以斷論；此外，依優生婦產
    科醫院上開函文暨所附告訴人病歷資料，及該院98年1 月8
    日函文（見本院卷第35、36頁）顯示，告訴人於本件案發前
    之96年12月29日（當時懷孕7 週），即曾因發現子宮出血，
    而有至該院求診之情形，準此，告訴人於案發之前，既已有
    孕期子宮出血之狀況，則其於案發當日再度發生之子宮出血
    現象，是否確係因被告操作機械停車位不當、使其受有驚嚇
    而致，益難遽以推認。綜上，依本案卷內所存之事證，尚無
    從證明被告上開過失行為，與告訴人孕期子宮出血之情形，
    2 者間有因果關係之存在，要無從為不利於被告之認定。
四、本件公訴人認被告涉嫌前揭過失傷害犯行所憑之證據，尚未
    達於通常一般之人均不致有所懷疑，而得確信其為真實之程
    度，依刑事訴訟制度「倘有懷疑，即從被告之利益為解釋」
    、「被告應被推定為無罪」之原則，即難據以為被告不利之
    認定。此外，復查無其他積極證據，足資認定被告有何過失
    傷害犯行，自屬不能證明被告犯罪，依首開說明，自應為被
    告無罪之諭知。
據上論斷，應依刑事訴訟法第301 條第1 項，判決如主文。
本案經檢察官陳麗琇到庭執行職務。
中    華    民    國    98    年    3     月    24    日
                  刑事第十庭    法  官  陳君杰
以上正本證明與原本無異。
如不服本判決應於收受判決後10日內向本院提出上訴書狀，並應
敘述具體理由。其未敘述上訴理由者，應於上訴期間屆滿後20日
內向本院補提理由書(均須按他造當事人之人數附繕本)「切勿逕
送上級法院」。
中    華    民    國    98    年    3     月    24    日
                                書記官  李承悌


司法院資訊處製作；財團法人民間司法改革基金會備份。
